# 将自己的子公司转让给母公司

提问人：08zy 时间：2018-05-30 10:45:39
各位老师好： 我想咨询一个问题，上市公司A将其子公司B100%转让给A公司的母公司C，于 2018 年 6 月完成工商变更，C公司于 2017年 12 月持股A公司29.9%，成为A公司控股母公司，想咨询一下上市公司A对此次转让怎么处理，是否可以确认转让损益

回答人：chenyiwei
在确保该次股权转让作价公允且具有合理商业理由的前提下，A可以确认股权转让损益。 另外请关注C取得A的控制权和本次股权转让是否为一揽子交易，对A而言是否构成反向购买等。如果存在此类情况，可能还需进一步额外考虑。